【裁判字號】    92,台上,4975
【裁判日期】    920910
【裁判案由】    公共危險
【裁判全文】
最高法院刑事判決                              九十二年度台上字第四九七五號
    上  訴  人  甲○○  男
右上訴人因公共危險案件，不服台灣高等法院台中分院中華民國九十二年五月三十日
第二審判決（九十二年度交上訴字第六九一號，起訴案號：台灣台中地方法院檢察署
九十一年度偵字第二○六六八號），提起上訴，本院判決如左：
    主  文
上訴駁回。
    理  由
按刑事訴訟法第三百七十七條規定，上訴於第三審法院，非以判決違背法令為理由，
不得為之。是提起第三審上訴，應以原判決違背法令為理由，係屬法定要件。如果上
訴理由狀並未依據卷內訴訟資料，具體指摘原判決不適用何種法則或如何適用不當，
或所指摘原判決違法情事，顯與法律規定得為第三審上訴理由之違法情形，不相適合
時，均應認其上訴為違背法律上之程式，予以駁回。本件原判決綜合調查證據之結果
，認上訴人甲○○犯有刑法第一百八十五條之四駕駛動力交通工具肇事，致人傷而逃
逸罪之事實，因認第一審判決論上訴人以上開罪名，處有期徒刑拾月，為無不合，予
以維持，駁回上訴人在第二審之上訴，已詳認定犯罪事實之依據及憑以認定之理由
，並對上訴人否認犯罪之辯詞，如何不足採信，均已依據卷內資料予以指駁及說明，
從形式上觀察，原判決並無違背法令情形。上訴意旨謂：本件係上訴人上大夜班下班
回家途中發生，因精神疲憊不堪，致發生擦撞時，不僅未及注意，且誤以為撞上路上
石頭，是上訴人委無肇事逃逸之故意，充其量應僅係疏於注意發生車禍等語，係就原
判決已詳為論斷與說明之事項，再為事實上之爭執，殊非適法之第三審上訴理由。次
按，刑法第一百八十五條之四肇事逃逸罪，以駕駛動力交通工具肇事，有致人死傷而
逃逸之事實，罪即成立，考其立法目的旨在促使駕駛人於肇事後能對被害人即時救護
，以減少死傷之惡化，此觀該法條之立法目的，以及道路交通管理處罰條例第六十二
條規定自明。是本件車禍之發生，究係擦撞，亦係正面撞擊，均不影響上訴人成罪。
又量刑輕重，係屬事實審法院得依職權自由裁量之事項，苟已斟酌刑法第五十七條各
款所列情狀而未逾法定刑度，不得遽指為違法。上訴人所犯肇事逃逸罪，其法定本刑
為六月以上五年以下有期徒刑，原判決審酌一切情狀後，量處有期徒刑拾月，已屬從
輕。此外，上訴人徒憑己意，對原審職權之適法行使及原判決理由已詳為論斷之事項
，任意爭辯，顯與法定上訴第三審之形式要件不符，其上訴違背法律上之程式，應予
駁回。
據上論結，應依刑事訴訟法第三百九十五條前段，判決如主文。
中      華      民      國    九十二    年      九      月      十      日
                              最高法院刑事第五庭
                                  審判長法官  謝  家  鶴
                                        法官  洪  文  章
                                        法官  花  滿  堂
                                        法官  陳  世  淙
                                        法官  洪  佳  濱
      右正本證明與原本無異
                                              書  記  官
中      華      民      國    九十二    年      九      月    二十三    日


司法院資訊處製作；財團法人民間司法改革基金會備份。
